Inventaris van het archief van de Nassause Domeinraad: Raad en Rekenkamer te Breda, 1170-1580 (1582)
Nationaal Archief, Den Haag
- Stukken betreffende de heerlijkheden afzonderlijk., 5
  - Diest, Zelhem, Sichem, Meerhout, Vorst, Holede en het burggraafschap van Antwerpen, XXII
    - Grensregelingen., B
      - Informatie naar de grens tusschen de jurisdictie van Sichem en die van Aerschot., 1525 en 1533; 929; 1 deel
      - Adviezen van gedeputeerden van den heer van Diest en van die van den graaf van Loon over den eigendom van zekere heiden, welke de dorpen Caggevenneen Tessenderloo elkander betwisten., 1535; 930; 1 stuk
        Reg. nos. 2893 en 2894
    - Verhouding tot den landsheer., C
      - Akte, waarbij de hertog van Brabant den heer van Diest uitlevering van misdadigers belooft., 1303; 931; 1 charter
        Reg. no. 88
      - Akten betreffende het zetten der bede in Diest door bedezetters van den hertog., 1357, 1360 en 1361; 932; 1 katern
        Reg. nos. 560, 562, 594 en 619
      - Verklaringvan de hertogin van Brabant, dat het privilege, waarbij den inwoners van Brabant berechting binnen 14 dagen door den Raad wordt beloofd, niet van toepassing zal zijn op inwoners van de heerlijkheid Diest. Met afschrift uit de 15e eeuw., 1386; 933; 1 charter en 1 stuk
        Reg. no. 769
      - Akte, waarbij de hertog van Brabant aan Thomas, heer van Diest, vergunt konijnenstroopers in zijn heerlijkheden, zonder vorm van proces, terecht te stellen., 1419; 934; 1 stuk
        Reg. no. 1078
      - Bevel van den hertog van Brabant tegen ontduiking van tol door veehandelaren in Brabant., 1467; 935; 1 stuk
        Reg. no. 1904
      - Privilege, door Maria van Bourgondië verleend aan Brabant, Limburg en de landen van Overmaze bij haar Blijde Inkomst. Geijktijdig afschrift., 1477; 936; 1 katern
        De twee buitenste bladen, waarop een deel van de inhoudsopgave, zijn verloren
      - Stukken, waarbij de hertog van Brabant de stad Diest tegenover de stad Lier handhaaft in haar privileges van vrij handelsverkeer en een vrije markt., 1477-1488; 937; 1 charter en 6 stukken
        Reg. nos. 2022-2026, 2052, 2118 en 2119
      - Verzoek van (Engelbrecht II, graaf van Nassau?) aan den kanselier van Brabant om invrijheidstelling van een als gijzelaar gevangen genomen pachter., c. 1500; 938; 1 stuk
        Reg. no. 2389
      - Betoog voor commissarissen van den keizer over het nadeel, dat de heer en de stad van Diest zouden lijden bij het plaatsen van een tol door den keizer bij Aert., 16e eeuw; 939; 1 stuk
      - Akte, waarbij de hertog van Brabant de stad Diest uitstel van betaling verleent met enkele reserves., 1501; 940; 1 stuk
        Reg. no. 2403
      - Informaties naar den financieelen toestand van de stad Diest, genomen ingevolge appointement van den hertog op rekesten van de stad, 1501 en 1506. Met advies van den Raad van Brabant dd. 1506 en extracten uit de rekeningen van, 1499-1500 en 1504-1505; 941; 1 deel en 3 stukken
      - Bevel van hertog Philips aan leenmannen, cijnsplichtigen enz. in de heerlijkheden Diest, Sichem, Meerhout, Vorst, Holede en het burggraafschap van Antwerpen om zich aan te melden bij den rentmeester van den heer., 1502; 942; 1 charter
        Reg. no. 2416
      - Akte van verleening van vrijgeleide in Brabant aan alle pachters van goederen van den graaf van Nassau in Diest, Sichem en Meerhout, gedurende 4jaar, 1504. Met akte van verlenging voor 3 jaar dd., 1508; 943; 2 charters
        Reg. nos. 2444 en 2486
      - Rekest van den graaf van Nassau en de stad Diest aan den koning om ook het gehucht Aert den 40en penning van de poorters nering te laten betalen, 1518. Met bijbehoorende stukken., 1518 en 1519; 944; 8 gedeeltelijk aaneengehechte, gedeeltelijk losgeraakte stukken
        Reg. nos. 2646, 2654, 2658, 2669 en 2671
      - Memorie uit de rekening van Diest over October., 1521-1522; 945; 1 stuk
        Waarschijnlijk gemaakt ter motiveering van een verzoek om uitstel van betaling van lasten aan den hertog van Brabant
      - Brief van de stad Diest aan L. du Sart. Met afschrift van een vonnis van den Raad van Brabant, waarbij bevestigd wordt, dat inwoners van Diest terecht moeten staan voor schepenen en niet voor den heer., 1534, 1464; 946; 2 stukken
        Reg. nos. 1886 en 2873
      - Verzoek van de stad Diest aan den prins van Oranje om tusschenkomst bij den keizer tot verkrijging van vrijstelling van beden, 1538. Met verzoek van graaf Hendrik III van Nassau aan den keizer om kwijtschelding van de helft en staten van inkomsten en uitgaven van de stad over de jaren., 1528-1535; 947; 3 stukken
        Reg. nos. 2933 en 2872
      - Ordonnantie van keizer Karel V tot onderhoud van de rivier de Demer in verband met de watermolens, verbaal van een onderzoek naar den bestaanden toestand en speciaal bevel tot nakoming aan de stad Diest. Met afschriften van akten betrekking hebbende op de molenpegels dd. 1381-1399 en ordonnantie van 1519., 1539; 948; 1 charter en 2 stukken
        Reg. nos. 748, 757, 863, 864, 2670 en 2986-2989
      - Stukken naar aanleiding van de klachten door de stad Leeuw (Zoutleeuw) ingediend bij den Raad van Brabant over het plaatsen van 2 nieuwe molens te Diest aan den Demer., 1547-1553; 949; 1 omslag
        Reg. nos. 3150, 3159, 3172, 3191, 3200, 3201 en 3288-3295
      - Stukken naar aanleiding van het verbod van den rentmeester van Tienen om den nieuwen molen op den Ezeldijk te Diest te gebruiken, tenzij voldaan wordt aan zijn eischen aangaande den pegel en den resbalk. Met retroacta dd. 1468 en 1544., 1550 en 1551; 950; 1 omslag
        Reg. nos. 1915, 3105, 3233, 3234, 3237, 3238, 3245, 3247, 3250 en 3252-3256
      - Stukken betreffende een geschil met den rentmeester van Tienen over den eigendom van een in den Demer geabandonneerd schip., 1551-1552; 951; 4 stukken
        Reg. nos. 3257, 3259-3261
      - Getuigenverhoor door den meier van Sichem naar aanleiding van het verzet van Jan van Campenroide C.S. tegen het heffen van de bede. Met bijbehoorende stukken., 1534; 952; 1 katern en 4 stukken
        Reg. nos. 2875, 2876 en 2878
    - Bestuur en rechtspraak., D
      - Akten, waarbij de heer van Diest het terrein van het bagijnhof van St. Katherina uitbreidt en de stad het bagijnhof een betaling van 100 stuivers jaarlijks oplegt ter vergoeding voor de exemptie van belastingen. 16e-eeuwsch afschrift., 1271 en 1279; 953; 1 stuk
        Reg. nos. 26 en 40
      - Akte, waarbij een geschil tusschen de stad Diest eener-, en het kapittel van St. Jan en andere gebeneficieerden anderzijds, over verandering van de munt en vrijstelling van accijns, wordt beeindigd, 1446. Met privilegebrief voor den St. Jan dd., 1297; 954; 1 stuk
        Reg. nos. 78 en 1526
      - Stukken betreffende herziening van de privileges van de stad Diest door graaf Engelbrecht van Nassau., 1499; 955; 2 charters en 4 stukken
        Reg. nos. 2344, 2348 en 2349. 2348, 2349 = charter + stuk
      - Plan voor doorgraving van de rivier de Demer tot in de Maas., 16e eeuw; 956; 1 katern
      - Akte, waarbij graaf Hendrik III van Nassau de stad Tienen dezelfde faciliteiten verleent bij het varen door de landen van Diest en Sichem als de stad Leeuw heeft., 1520; 957; 1 charter
        Reg. no. 2676
      - Akte, waarbij de heer van Diest het klooster St.-Mariëndal aldaar toestaat een waterdoorloop over zijn terrein te maken en zijn vee vrij van kosten door alle stadspoorten in en uit te drijven., 1520; 958; 1 stuk
        Reg. no. 2679
      - Privilegebrief van de stad Diest voor de leden van het Geestelijke Hof aldaar., 1521; 959; 1 stuk
        Reg. no. 2693
      - Stukken betreffende een te maken statuut op het brouwen en den verkoop van bier te Webbecom, opdat de stad Diest niet benadeeld worde. Met afschriften van een akte van 1213 en van een brief van 1532., 1540; 960; 8 stukken, waaronder het keurboek van de stad Halen
        Reg. nos. 8, 2834 en 2998-3000
      - Stukken betreffende de weigering van de stad Sichem om haar inwoners corveediensten te doen verrichten ten behoeve van de fortificaties van Diest., 1542, 1543; 961; 15 stukken
        Reg. nos. 3039-3042, 3060, 3064, 3066-3068, 3072, 3075 en 3076
      - Akten betreffende aankoop van oude molens en terrein voor den bouw van een nieuwen volmolen., 1542; 962; 1 katern
        Reg. nos. 3044 en 3045
      - Brief van de stad Diest aangaande het afkeuringswaardige optreden van den proost van St. Sulpicius. Met bijlage., 1543; 963; 2 stukken
        Reg. nos. 3073 en 3074
      - Advies van de stad Diest aan den prins van Oranje tot vrijgeving van als contrabande in beslag genomen goederen van kooplieden uit St. Truiden. Met specificatie der goederen, certificaat aangaande de bestemming en een geleidebriefje., 1543; 964; 4 stukken
        Reg. nos. 3079 en 3080
      - Klacht van den drossaard van Diest bij den prins van Oranje over usurpatie van zijn rechtsmacht door 's prinsen luitenant in het drossaardambt van Brabant., 1544; 965; 1 stuk
        Reg. no. 3098
      - Verzoek van de Rekenkamer aan J. de Merode, voogd van prins Willem I, om de stad Diest toe te staan renten te verkoopen om met de opbrengst de bede te betalen. Met antwoord., 1547; 966; 1 stuk
        Reg. no. 3137
      - Rekest van huidevetters te Diest om den grachtmolen als schorsmolen te laten gebruiken, 1552. Met verzoek om het maalloon te verlagen dd. 1551 en adviezen., 967; 6 stukken
        Reg. nos. 3244 en 3264-3268
      - Informatie naar het maalloon van de mout te Diest, ingewonnen door Jehan de Plaine, raad van de hertogin-weduwe van Aerschot, vruchtgebruikster van Diest. Gelijktijdig afschrift., 1554; 968; 1 stuk
      - Ordonnantie namens den prins van Oranje inhoudende, dat aan de gilden te Diest een register gegeven zal worden, bevattende den korten inhoud van alle hun verleende privileges. Met gelijktijdig afschrift., 1554; 969; 2 stukken
        Reg. no. 3314
      - Bevel aan den drossaard van Diest om het malen tegen betaling te verbieden aan ieder, die op dit oogenblik niet in het bezit is van een wind- of watermolen., 1571; 970; 1 charter
        Reg. no. 3495
      - Getuigenverklaring ten bewijze, dat de heer van Diest voogdrichter is van het gasthuis te Meerhout., 1373; 971; 1 stuk
      - Rekest van de inwoners van Meerhout aan den heer om hen te helpen recht te verkrijgen tegen schepenen aldaar. Met bijlagen dd. 1457 en 1458., 972; 4 stukken
        Reg. nos. 1766, 1784, 1787 en 1788
      - Getuigenverklaring aangaande de beide banken van den heer van Diest in Meerhout., 1502; 973; 1 charter
        Reg. no. 2411
      - Privileges betreffende de markt te Sichem, verleend door den heer., 1288, 1362, 1383 en 1499; 974; 1 katern
        Reg. nos. 51, 611, 758 en 2347
      - Akte, waarbij het klooster St. Geertruida en de St. Pieter te Leuven, als bezitters van de tienden, de daaraan verbonden onderhoudsplicht van de parochiekerk te Sichem afkoopen van het gemeentebestuur, 1531. Met ratificatie van den bisschop van Luik., 1532; 975; 2 charters
        Reg. nos. 2829 en 2841
      - Brieven over de afbraak door den drossaard van Aerschot van een leprozenhuisje, door de stad Sichem geplaatst op questieuzen grond., 1539; 976; 2 stukken
        Reg. nos. 2993 en 2994
      - Getuigenverklaringen aangaande het hebben van een eigen rechtspraakvan de heerlijkheid Wier, gelegen in het dorp Hersselt, 1524. Met akte van aanstelling van een meier van Hersselt., 1454; 977; 2 stukken
        Reg. nos. 1729, 2724 en 2725
      - Vonnis van schepenen van Luik, vervangende de bank van Zelhem, ten laste van den meier van Meldert, wegens schending van het rechtsgebied van den graaf van Nassau., 1538; 978; 1 charter
        Reg. no. 2964
      - Verzoek van de stad Herenthals aan graaf Hendrik van Nassau om een door hem geslagen brug bij Casterlee te doen afbreken als in strijd met een privilege. Met privilege dd. 1420 en andere bijbehoorende stukken., c. 1530; 979; 5 stukken
        Reg. nos. 1112, 2796 en 2797
    - Goederenbeheer., E
      - Rentmeestersrekeningen, cijnsboeken enz., 1
        - Diest., a
          - Blad uit een rekening van Sander van Vossem, waarop een mededeeling over de verantwoording van ontvangsten en uitgaven tijdens de inkomst en huldiging van den heer en vrouwe van Diest te Diest en het verblijf aldaar en te Sichem., 1436; 980; 1 stuk
          - Rekening van Sander van Vossem van reis- en verblijfkosten van den ouden en den jongen jonker (Jan van Loon, vader en zoon)., 1437; 981; 1 katern
          - Bijlagen bij niet meer aanwezige rekeningen van den rentmeester van Diest., 1471 en 1474; 982; 2 stukken
          - Een en twintigste rekening van Peeter van den Kerckhove over 1524/1525. Afgehoord, 1526 Juni 15; 983; 1 deel
            Niet raadpleegbaar
            Exemplaar van den rendant. Het boekjaar begint 11 November. De afhooring geschiedde te Breda
          - Rekeningen van Jehan van Liere., 1570-1576; 984-986; 3 deelen
            - Rekening over 1570-1571, afgehoord 1572 Juni 4, 984; 1 deel
            - Derde rekening over 1571-1573, afgehoord 1576 Maart 31, 985; 1 deel
            - Rekening over, 1573-1576, 986; 1 deel
              Het boekjaar begint 1 October. De eerste twee rekeningen zijn de exemplaren van den rendant en werden wegens confiscatie van de goederen van den prins in de Rekenkamer te Brussel afgehoord. De 3e rekening loopt tot 8 November
          - Bijlagen bij niet meer aanwezige rekeningen van Jan van Liere., 1563-1568 en 1578; 987; 1 lias en 1 stuk
          - Lijst van de cijnsboeken, die aan Jehan van Liere; rentmeester van Diest, zijn overgedragen door de erfgenamen van zijn voorganger mr. Merten van Cuyck., 3e kwart 16e eeuw; 988; 1 stuk
          - Naamregister op een cijnsboek van Diest., 1576; 989; 1 deel
        - Sichem., b
          - Rekeningen van den rentmeester, Vastraet van Bloemenborne, over., 1429-1430 en 1430-1431; 990; 1 deel
            De 1e rekening loopt van 1 Oct. tot 1 Oct., de 2e van 1 Oct. tot 15 Maart, in welke maand de rentmeester werd opgevolgd door Staes van der IJsvoert. Achterin zijn vastgenaaid twee rekeningen van uitgaven voor de huishouding op het slot
          - Rekeningen van den meier en rentmeester., 1431-1482; 991-1013; 17 deelen, 5 banden en 1 katern
            In deze rekeningen worden eerst verantwoord de ontvangsten van de breuken in het land van Sichem, onderverdeeld in de banken van Sichem, Thielt en Beckevoort; daarna volgen de ontvangsten en uitgaven van het rent meesterambt. Zooals de rentmeester in zijn eerste rekening mededeelt, hadden schepenen van Sichem het recht, hun keuren en breuken te minderen of te meerderen, en had drost of meier zich daaraan te onderwerpen. Dit privilege zouden zij gekregen hebben van den hertog van Brabant, voordat het land van Sichem van het hertogdom was afgedeeld, dus voor 1284. Een notitie in margine vraagt evenwel bewijsstukken voor dit "bedwanc op den heer". Zie ook no. 1071
            - Rekening van Staes van der Ijsvoert over, 1431-1432, 991
              De rekening loopt van 16 Maart tot 24 Juni. Achterin is vastgenaaid een rekening van uitgaven voor de huis houding op het slot
            - Vierde, vijfde en zesde rekening van Willem van Doerne over de jaren, 1442-1445, 992
              De rekeningen loopen van September tot September
            - Rekening van Sander van Voshem over, 1446, 993
              De rekening loopt van 24 Juni tot 21 December
            - Rekeningen van Willem van Doerne:., 994-997
              - Tweede en derde rekening over, 1447-1449, 994
                De 1e rekening loopt van 21 December 1447 tot 21 December 1448, de 2e van 21 Dec. 1448-24 Juni 1449. Achterin zijn vastgenaaid twee rekeningen van uitgaven voor de huishouding op het slot
              - Zesde rekening over, 1451-1452, 995
                Deze en volgende rekeningen loopen van St. Jan tot St. Jan
              - Zevende en laatste rekening over, 1452-1453, 996
                Achterin een rekening van uitgaven voor de huishouding op het slot. In deze rekening wordt vermeld, dat Willem van Doerne in 1453 werd ontslagen en Henric Mellensem aangesteld; van den laatste zijn geen rekeningen bewaard gebleven
              - Tweede Rekening van Willem van Doerne over, 1455-1456, 997
                De rekening loopt van 22 November 1455 tot St. Jan 1456
            - Rekeningen van Willem van Baussele:., 998-1005
              - Rekening over, 1465-1466, 998
              - Rekening over, 1466-1467, 999
              - Rekening over, 1467-1468, 1000
                Van de laatste 4 bladen van no. 1000 is de benedenhelft afgescheurd
              - Rekening over, 1468-1469, 1001
              - Rekening over 1469-1470 afgehoord, 1472 Februari 7, 1002
              - Rekening over 1470-1471 afgehoord, 1472 Februari 7, 1003
              - Rekening over 1471-1472 afgehoord, 1473 Mei 14, 1004
              - Rekening over, 1472-1473, 1005
                De rekeningen nos. 1002-1004 werden afgehoord door den rentmeester van Breda en Thonijs Storm
            - Rekeningen van Jan van Langel:., 1006-1013
              - Eerste rekening over 1474-1475 afgehoord, 1475 December 7, 1006
              - Tweede rekening over 1475-1476 afgehoord, 1476 December 7, 1007
              - Derde rekening over 1476-1477 afgehoord, 1478 September 9, 1008
              - Vierde rekening over 1477-1478 afgehoord, 1478 September 9, 1009
              - Vijfde rekening over, 1478-1479, 1010
              - Zesde rekening over, 1479-1480, 1011
              - Zevende rekening over, 1480-1481, 1012
              - Achtste rekening over, 1481-1482, 1013
                De eerste vier rekeningen werden afgehoord door leden van de Rekenkamer te Breda
          - Rekeningen van den rentmeester van het land van Sichem., 1507-1576; 1014-1039; 1 band, 4 bladen en 24 deelen
            - Rekeningen van Daneel van Binckem:., 1014-1025
              - Negende rekening over het jaar 1507/1508, afgehoord 1509 Jan. 24., Tiende rekening over het jaar 1508/1509, afgehoord 1510 Jan. 26.; Elfde rekening over het jaar 1509/1510, afgehoord 1511 Mei 12.; Twaalfde rekening over het jaar 1510/1511.; Dertiende rekening over het jaar 1511/1512.; Veertiende rekening over het jaar 1512/1513.; Vijftiende rekening over het jaar 1513/1514.; Zestiende rekening over het jaar 1514/1515.; Zeventiende rekening over het jaar l515/1516, afgehoord 1517 Sept. 30.; Achttiende rekening over hetjaar 1516/1517, afgehoord 1518 Febr. 14.; 1014
              - Twintigste rekening over het jaar, 1518-1519, 1015
                Fragment, bestaande uit 4 losse bladen
              - Twee en twintigste rekening over het jaar, 1520-1521, 1016
              - Drie en twintigste rekening over het jaar 1521-1522, afgehoord, 1522 November 8, 1017
              - Vier en twintigste rekening over het jaar 1522-1523, afgehoord, 1523 November 6, 1018
              - Vijf en twintigste rekening over het jaar 1523-1524, afgehoord, 1524 November 29, 1019
              - Zes en twintigste rekening over het jaar 1524-1525, afgehoord, 1525 December 18, 1020
              - Zeven en twintigste rekening over het jaar 1525-1526, afgehoord, 1527 Februari 21, 1021
              - Acht en twintigste rekening over het jaar 1526-1527, afgehoord, 1528 November 27, 1022
                Van de 9e tot de 24e rekening wordt de afhooring niet aan het slot van de rekening vermeld, doch vòòr het laatste hoofdstuk, dat de inkomsten en uitgaven in naturalia betreft. De afhooring geschiedde door leden van de Rekenkamer te Breda. De 22e en de 23e rekening zijn aan den bovenkant verteerd
              - Rekening van Merten van Binckem over het jaar 1527-1528, afgehoord, November 27, 1023
              - Rekening over het jaar, 1533-1534, 1024
                De 4 buitenste bladen ontbreken, de naam van den rent meester is niet bekend
              - Derde rekening van Adrien de Lixbonne over hetjaar 1542, afgehoord, 1549 December 21, 1025
            - Rekeningen van Jehan de Lixbonne:., 1026-1033; 8 deelen
              - Rekening over het jaar 1553, afgehoord, 1554 Juli 21, 1026
                Aan den bovenkant verteerd
              - Rekening over het jaar, 1554, 1027
                De buitenste bladen ontbreken
              - Rekening over het jaar, 1556, 1028
                De buitenste bladen ontbreken; ook overigens zeer beschadigd
              - Rekening over het jaar, 1557, 1029
              - Rekening over het jaar 1558, afgehoord, 1559 Juni 22, 1030
              - Rekening over het jaar 1560, afgehoord, 1561 Augustus 7, 1031
                De eerste 3 bladen ontbreken
              - Rekening over het jaar 1561, afgehoord, 1562 Juli 4, 1032
              - Rekening over het jaar 1563, afgehoord, 1564 December 2, 1033
                Te beginnen met de rekening van 1542 wordt rekening gedaan aan Anne de Lorraine, hertogin van Aerschot, weduwevan René van Chalon, als vruchtgebruikster en worden de rekeningen te Diest afgehoord
            - Rekeningen van Jan van Liere:., 1034-1039
              - Rekening over het jaar 1569 namens de weduwe van Jan van Lixbonne, afgehoord, 1571 April 7, 1034
              - Eerste rekening over het jaar 1570, afgehoord, 1575 April 8, 1035
              - Vierde rekening over het jaar 1573, afgehoord, 1575 April 8, 1036
              - Vijfde rekening over het jaar 1574, afgehoord, 1577 Juni 18, 1037
              - Zesde Rekening over het jaar 1575, afgehoord, 1577, 1038
              - Zevende Rekening over het jaar 1576, afgehoord, 1577 Juli 8, 1039
                De eerste vier rekeningen werden gedaan voor den koning van Spanje, de laatste twee voor den prins van Oranje; alle werden te Breda afgehoord
          - Bijlagen bij de bovenstaande rekeningen., 1429-1570; 1040-1047; 28 stukken
            - Bijlage tot de rekening van de huishouding op het slot over het jaar, 1429-1430, 1040; 1 stuk
            - Bijlagen tot de rekening over, 1447-1448, 1041; 4 stukken
            - Bijlagen tot de rekening over, 1451-1452, 1042; 2 stukken
            - Bijlage tot de rekening over, 1452-1453, 1043; 1 stuk
            - Bijlagen tot de rekening over, 1455-1456, 1044; 2 stukken
            - Bijlagen tot de niet meer aanwezige rekeningen van Willem van Doerne over de jaren, 1457-1459, 1045; 7 stukken
            - Bijlagen tot de rekening over, 1481-1483, 1046; 2 stukken
            - Bijlagen tot de rekeningen van, 1507-1570, 1047; 28 stukken
          - Lijst van de cijnsboeken, berustende onder Jan van Lixbonne, meier en rentmeester van het land van Sichem., 1569; 1048; 1 stuk
        - Meerhout en Vorst., c
          - Rekeningen van den rentmeester en meier., 1534-1573; 1049-1056; 8 deelen
            Onder de ontvangsten van den meier vallen alleen de keuren en breuken, waarop de heer van Meerhout recht had uit hoofde van zijn schepenbank in de heerlijkheid Wier. Sinds het jaar 1561 (zie rekening no.1054) wordt voor dezen post verwezen naar den drossaard van Diest.
            - Rekeningen van Adriaen van Lixbonne:., 1049-1052
              - Vierde rekening over 1532-1533, afgehoord, 1534 Mei 28, 1049
                Het boekjaar begint met St. Jan
              - Rekening over 1538-1539, afgehoord, 1540 Maart 2, 1050
                De eerste 2 bladen ontbreken
              - Rekening over 1546, afgehoord, 1547 Juli 25, 1051
                Het boekjaar begint 1 Januari; de eerste 4 bladen zijn beschadigd
              - Derde rekening over 1547, afgehoord, 1549 December 15, 1052
            - Rekeningen van Jehan de Lixbonne:., 1053-1056
              - Rekening over, 1551, 1053
              - Rekening over 1561, afgehoord, 1563 September 3, 1054
              - Rekening over 1562, afgehoord, 1564 December 28, 1055
                Het eerste blad ontbreekt
              - Vierde rekening van Jan van Liere over 1573, afgehoord, 1575 April 9, 1056